【裁判字號】    99,易,823
【裁判日期】    990721
【裁判案由】    侵占
【裁判全文】
臺灣臺南地方法院刑事判決               99年度易字第823號
公  訴  人  臺灣臺南地方法院檢察署檢察官
被      告  甲○○
上列被告因侵占案件，經檢察官提起公訴（九十八年度偵緝字第
一二二三號），因被告於準備程序中就被訴事實為有罪之陳述，
本院合議庭裁定改依簡式審判程序審理，茲判決如下：
    主  文
甲○○意圖為自己不法之所有，而侵占對於業務上所持有之物，
累犯，處有期徒刑肆月，如易科罰金，以新臺幣壹仟元折算壹日
。
    事實及理由
一、本件犯罪事實及證據，均引用檢察官起訴書之記載（如附件
    ）。
二、按本件被告甲○○所犯係死刑、無期徒刑、最輕本刑為三年
    以上有期徒刑以外之罪，其於準備程序就前揭被訴犯罪事實
    為有罪之陳述，經本院告知簡式審判程序之旨，並聽取其與
    公訴人之意見後，認無不得或不宜改依簡式審判程序進行之
    處，爰依刑事訴訟法第二百七十三條之一第一項、第二百八
    十四條之一之規定，裁定改行簡式審判程序審理，並依法不
    受同法第一百五十九條第一項證據能力之限制，合先敘明。
三、查被告受僱於告訴人乙○○，擔任乙○○所經紀之電動遊戲
    場之臨時試打員，則乙○○所交付其巡視電動機台時試打所
    需之資金新臺幣（下同）一萬元，即屬其業務上所持有之物
    ，而被告不依乙○○之指示將上開資金用以試打巡視電動機
    台，反而據為己有後供己花用殆盡，核其所為自屬刑法第三
    百三十六條第二項之業務侵占罪。再查被告前於民國九十四
    年間因詐欺案件，經臺灣屏東地方法院於九十四年十二月五
    日以九十四年度簡字第一五０六號判處有期徒刑六月，經臺
    灣屏東地方法院於九十五年三月二十一日以九十五年度簡上
    字第二０號駁回上訴後確定，甫於九十六年七月十日縮刑期
    滿執行完畢等情，有卷附臺灣高等法院被告前案紀錄表一份
    可按，其於有期徒刑執行完畢後五年內，故意再犯本件有期
    徒刑以上之罪，為累犯，應依法加重其刑。
四、按科刑時應以行為人之責任為基礎，並審酌一切情狀，尤應
    注意犯罪之動機、目的、手段，犯罪時所受之刺激、犯罪行
    為人之生活狀況、品行、智識程度、與被害人之關係、違反
    義務之程度、犯罪所生之危險或損害及犯罪後之態度，為科
    刑輕重之標準，刑法第五十七條定有明文。又按犯罪之情狀
    顯可憫恕，認科以最低度刑仍嫌過重者，得酌量減輕其刑，
    同法第五十九條亦已明訂。故適用第五十九條酌量減輕其刑
    時，並不排除第五十七條所列舉十款事由之審酌，惟其程度
    應達於確可憫恕，始可予以酌減，此有最高法院七十年度第
    六次刑事庭會議決議可資參照。查本案被告所犯刑法第三百
    三十六條第二項之業務侵占罪，其本刑為六月以上五年以下
    之罪，而被告於案發當時係隻身在外生活打零工，身上已全
    無錢財可供生活，始因一時失慮侵占試打資金一萬元，而其
    於犯後已坦承犯行，深感悔悟，除所造成之損害不大外，亦
    已賠償告訴人乙○○之損害，且獲得乙○○之諒解一節，有
    其與乙○○之和解書及本院審理筆錄各一份在卷可參，另被
    告現已有正式工作供己營生，生活亦已步入正軌，亦有在職
    證明書一紙附卷可稽，若因本案入獄服刑以致喪失工作機會
    ，再度因經濟狀況逼迫而犯罪，實非法院所樂見，亦與我國
    刑罰係期待刑期無刑之目的有所違背，是觀諸被告於犯案時
    之上開各種犯罪情狀，在客觀上足以引起一般之同情，認為
    確可憫恕，若予宣告法定最低之刑，猶嫌過重，爰依刑法第
    五十九條之規定減輕其刑，並先加後減之。
五、爰審酌被告前有詐欺前科，素行不佳，因經濟狀況不佳，即
    將告訴人乙○○所交付業務上所保管之試打金一萬元侵吞殆
    盡，惟告訴人受害金額不高，且被告犯後已坦承犯行，深有
    悔悟之意，事後並已賠償告訴人之損害，獲得告訴人之諒解
    ，犯後態度良好等一切情狀，量處如主文所示之刑，並諭知
    易科罰金之折算標準，以勵自新。
六、依刑事訴訟法第二百七十三條之一第一項、第二百九十九條
    第一項前段，刑法第三百三十六條第二項、第四十七條第一
    項、第五十九條，刑法施行法第一條之一，判決如主文。
七、如不服本判決，應自收受本判決後十日內，以書狀向本院提
    出上訴。
本案經檢察官丙○○到庭執行職務。
中    華    民    國    99    年    7     月    21    日
                      刑事第三庭  法  官  劉秀君
以上正本證明與原本無異。
如不服本判決應於收受本判決後10日內向本院提出上訴書狀，並
應敘述具體理由。其未敘述上訴理由者，應於上訴期間屆滿後20
日內向本院補提理由書狀（均須按他造當事人之人數附繕本）「
切勿逕送上級法院」。
                                  書記官  曾盈靜
中    華    民    國    99    年    7     月    22    日
附錄法條：
中華民國刑法第336條
（公務公益侵佔罪、業務侵佔罪）
對於公務上或因公益所持有之物，犯前條第 1 項之罪者，處 1
年以上 7 年以下有期徒刑，得併科 5 千元以下罰金。
對於業務上所持有之物，犯前條第 1 項之罪者，處 6 月以上
5 年以下有期徒刑，得併科 3 千元以下罰金。
前二項之未遂犯罰之。
附件：
臺灣臺南地方法院檢察署檢察官起訴書
                                    98年度偵緝字第1223號
    被      告  甲○○  男  39歲（民國○○年○○月○○日生）
                        籍設屏東縣屏東市斯文裡斯文39之4
                        號
                        現居臺中縣龍井鄉○○村○○○路34
                        4號4樓
                        國民身份證統一編號：Ｚ000000000號
上被告因侵佔案件，已經偵查終結，認應該提起公訴，茲將犯罪
事實及證據並所犯法條分敘如下：
          犯罪事實
一、甲○○前因詐欺案件，經法院判處有期徒刑6月確定，於民
    國96年7月10日執行完畢。甲○○於97年9月24日應徵並受雇
    擔任乙○○所經紀代理之電動遊戲場之臨時試打員。乙○○
    並於97年10月7日1時許，指派甲○○至台南縣永康市○○路
    「金湯匙」釣蝦場巡視機台有無正常運轉，並在「金湯匙」
    釣蝦場停車場交付新台幣（下同）10,000元予甲○○以作為
    試打之資金，詎甲○○未進入「金湯匙」釣蝦場巡視機台，
    且意圖為自己不法之所有，以變易持有為所有之意思將該
    10,000元侵入入己。
二、案經乙○○告訴偵辦。
          證據並所犯法條
一、證據清單及待證事實
┌──┬────────────┬─────────────┐
│編號│     證  據  名  稱     │      待  證  事  項      │
├──┼────────────┼─────────────┤
│ 1  │被告甲○○之供述        │全部犯罪事實              │
├──┼────────────┼─────────────┤
│ 2  │告訴人乙○○之指訴      │同上                      │
├──┼────────────┼─────────────┤
│ 3  │被告親自書立之保證書、本│被告在告訴人經紀代理之電動│
│    │票                      │遊藝場擔任試打員          │
└──┴────────────┴─────────────┘
二、核被告甲○○所為係犯刑法第336條第2項之罪嫌。被告前因
    詐欺案件，經法院判處有期徒刑6月確定，於96年7月10日執
    行完畢，此有刑案資料查註紀錄表、矯正簡表在卷可憑，其
    於有期徒刑執行完畢後5年內故意再犯本件有期徒刑以上之
    罪，為累犯，請依刑法第47條第1項之規定，加重其刑。
三、依刑事訴訟法第251 條第1 項提起公訴。
    此  致
臺灣臺南地方法院
中    華    民    國    99    年    5     月    28    日
                              檢 察 官  林  慧  美
本件證明與原本無異
中    華    民    國    99    年    6     月    3     日
                              書 記 官  李  貞  慧
所犯法條：
中華民國刑法第336條
（公務公益侵佔罪、業務侵佔罪）
對於公務上或因公益所持有之物，犯前條第 1 項之罪者，處 1
年以上 7 年以下有期徒刑，得併科 5 千元以下罰金。
對於業務上所持有之物，犯前條第 1 項之罪者，處 6 月以上
5 年以下有期徒刑，得併科 3 千元以下罰金。
前二項之未遂犯罰之。

司法院資訊處製作；財團法人民間司法改革基金會備份。
